【裁判字號】    95,易緝,45
【裁判日期】    950630
【裁判案由】    詐欺
【裁判全文】
臺灣臺北地方法院刑事判決              95年度易緝字第45號
公  訴  人  臺灣臺北地方法院檢察署檢察官
被      告  丙○○
上列被告因詐欺案件，檢察官聲請以簡易判決處刑（九十三年度
偵字第一０五五九號），及移送併辦（九十四年度偵字第七二三
八號），本院受理後（受理案號為九十三年度簡字第二八八四號
），認不宜以簡易判決處刑，改依通常程序處理後，檢察官聲請
改依協商程序而為判決，本院判決如下：
    主      文
丙○○連續幫助共同連續意圖為自己不法之所有，以詐術使人將
本人之物交付，處有期徒刑陸月，如易科罰金，以佰元折算壹
日。
    事實及理由
一、犯罪事實：
    丙○○明知將自己之金融帳戶存摺及金融卡出賣予他人使用，
    將可能幫助他人遂行詐騙行為，仍基於幫助詐欺之概括犯意
    ，先於九十二年十一月五日，在桃園縣桃園市○○路一０九
    ０號之桃園茄苳郵局申請帳號0000000000000
    0號帳戶（含存摺一本、提款卡一張），以新臺幣（下同）
    二千元之代價，於不詳時、地將上開帳戶存摺、提款卡、開
    戶印鑑及密碼賣予真實姓名年籍不詳、綽號「唐先生」之成
    年男子使用以幫助之。後「唐先生」與真實姓名年籍不詳、
    自稱高雄郵局人員之成年人及真實姓名年籍不詳、自稱「李
    中信」之成年男子間，共同基於為自己不法所有之概括犯意
    聯絡，先於(一)九十二年十二月六日下午三時許，由「唐先生
    」佯以「陳課長」之名義撥打電話予甲○○，向甲○○誆稱
    ：有一筆八千元之中央健保退費尚未領取，可提撥至甲○○
    任何帳號，惟需至自動提款機操作以便金額匯入云云，甲○○不疑有他，前往高雄市○○路文化中心內郵局所設置之自
    動提款機，依「陳課長」之指示操作自動提款機，而將其帳
    戶內之十九萬二千三百九十元匯入丙○○前開帳戶內，俟甲○○發覺其帳戶內金額短少，始知受騙；又於(二)九十二年十
    二月九日十三時許，由該名自稱高雄郵局人員之成年人撥打
    電話予乙○○，佯稱：有一封健保局退稅信件遭退回，應去
    電與主任「李中信」聯絡云云，乙○○不疑有他，即依其指
    示撥打電話予自稱「李中信」之成年男子，該名男子向乙○○誆稱：有健保局退稅，需依指示至自動提款機操作云云，
    乙○○乃陷於錯誤，前往高雄市○○路中國信託簡易型分行
    設置之自動提款機，依其指示操作自動提款機，而將九萬九
    千九百八十八元共十二筆、九萬三千九百九十九元一筆匯入
    張善興（由屏東縣警察局另案偵辦）於第一銀行龍潭分行開
    立之第00000000000號帳戶內，張善興旋將該筆
    存款轉入陳建樺（由屏東縣警察局另案偵辦）於第一銀行屏
    東分行之帳戶後，丙○○復承前開幫助詐欺之概括犯意，於
    九十二年十二月十日上午十一時四十分許，依「唐先生」之
    指示，持上開陳建樺之活期存款帳戶存摺、提款單、印章前
    往屏東市○○路第一銀行屏東分行欲提領款項，因張善興、
    陳建樺之上開帳戶均已列為警示帳戶，丙○○於辦理提領手
    續時，當場為警查獲，而查知上情。
二、程序部分：
    被告丙○○所犯係死刑、無期徒刑、最輕本刑為三年以上有
    期徒刑以外之罪，且非高等法院管轄第一審之案件，檢察官
    於徵詢被害人之意見後，逕行或依被告及其辯護人之請求，
    於審判外進行協商，而聲請本院改依協商程序進行，本院予
    以同意，並認為適宜由受命法官獨任進行協商程序。
三、證據：
  (一)被告丙○○於本院審理時之自白。
  (二)被害人乙○○之指述（屏東縣警察局刑案偵查卷宗第一六０
    頁至第一六三頁參照）。
  (三)乙○○中國信託商業銀行高雄分行帳戶之交易明細表（同上
    卷宗第一六六頁參照）。
  (四)張善興第一商業銀行帳戶之交易明細表（臺灣屏東地方法院
    檢察署九十三年偵字第二四九八號卷第二二頁參照）。
  (五)陳建樺第一商業銀行屏東分行帳戶之交易明細表（同上偵查
    卷第四頁至第八頁及第三二、三三頁參照）。
  (六)扣押物品目錄表（屏東縣警察局刑案偵查卷宗第四七頁參照
    ）。
  (七)被害人甲○○之指述（屏東縣警察局刑案偵查卷宗第一三一
    頁至第一三六頁參照）。
  (八)甲○○高雄銀行活期儲蓄存款存摺影本（同上卷宗第一三八
    頁至第一四二頁參照）。
  (九)丙○○桃園茄苳郵局申請帳號0000000000000
    0號帳戶之開戶原始資料及歷史交易明細表（臺灣臺北地方
    法院檢察署九十四年度偵字第七二三八號卷第十六頁至第十
    八頁參照）。
四、本件經檢察官與被告於審判外達成協商之合意且被告已認罪
    ，其合意內容為：被告願受科刑範圍為有期徒刑六月之宣告
    。經查，上開協商合意並無刑事訴訟法第四百五十五條之四
    第一項所列情形之一，檢察官聲請改依協商程序而為判決，
    本院爰不經言詞辯論，於協商合意範圍內為協商判決，合予
    敘明。
五、應適用之法條：刑事訴訟法第四百五十二條、第四百五十五
    條之四第二項、第四百五十五條之八，刑法第二十八條、第
    五十六條、第三百三十九條第一項、第三十條、第四十一條
    第一項前段，罰金罰鍰提高標準條例第一條前段、第二條。
六、本判決除有刑事訴訟法第四百五十五條之四第一項第一款、
    第二款、第四款、第六款、第七款所定情形之一，或違反同
    條第二項規定者外，不得上訴。
七、如不服本件判決，得自收受判決送達之日起十日內，向本院
    提出上訴書狀，上訴於第二審法院。
中    華    民    國    95    年    6     月    30    日
                  刑事第九庭    法  官  林怡秀
本件正本證明與原本無異。
                                書記官  林義盛
中    華    民    國    95    年    7     月    4     日


司法院資訊處製作；財團法人民間司法改革基金會備份。
